th: การใช้งานประตู/วงกบ: ภายนอก; ภายใน; อื่นๆ
nb: Påføring av dør/karm: Ekstern; Innvendig; Annet
zh-CN: 门/门框应用: 外部; 内部; 其他
nl: Toepassing deur/kozijn: Extern; Intern; Andere
sl-SI: Uporaba vrat/okvirja: Zunanja; Notranja; Drugo
de: Tür-/Rahmenanwendung: Extern; Intern; Sonstiges
pl: Zastosowanie drzwi/ościeżnicy: Zewnętrznay; Wewnętrzny; Inne
tr: Kapı/Çerçeve uygulaması: Harici; Dahili; Diğer
el: Εφαρμογή πόρτας/πλαισίου: Εξωτερικό; Εσωτερικό; Άλλο
da: Påsætning af dør/karm: Ekstern; Indvendig; Andet
fr: Application pour porte/cadre: Externe; Interne; Autre
hu: Ajtó/Keret használata: Külső; Belső; Egyéb
sv: Dörr-/karmmontering: Extern; Inre; Övrigt
es: Aplicación de la puerta/marco: Externo; Interno; Otros
ro-RO: Aplicație ușă/toc: Exterior; Interior; Altele
vi: Ứng dụng cửa/khung: Bên ngoài; Bên trong; Khác
fi: Oven/karmen käyttökohde: Ulkoinen; Sisäinen; Muu
ja: ドア/フレームアプリケーション: 外部; 内部; その他
ko: 문/프레임 적용: 외부; 내부; 기타
lt-LT: Durų / staktos paskirtis: Išorės; Vidaus; Kita
en: Door/Frame application: External; Internal; Other
hr-HR: Primjena vrata/okvira: Vanjski; Unutarnji; Ostalo
it: Applicazione anta/telaio: Esterno; Interno; Altro
sk-SK: Osadenie dverí/zárubne: Vonkajší; Vnútorný; Iné
zh-TW: 門/框應用: 外接; 內部; 其他
bg-BG: Приложение на врата/каса: Външна; Вътрешна; Други
pt-PT: Aplicação de porta/moldura: Externo; Interno; Outro
cs: Použití dveří/rámu: Externí; Interní; Jiné
pt-BR: Aplicação de porta/moldura: Externo; Interno; Outro
ru: Назначение двери или дверной коробки: Внешний; Внутренний; Другой